【裁判字號】    99,交聲,427
【裁判日期】    990805
【裁判案由】    違反道路交通管理處罰條例聲明異議
【裁判全文】
臺灣臺北地方法院交通事件裁定
原處分機關  交通部公路總局嘉義區監理所臺南監理站
異  議  人
即受處分人  甲○○
上列異議人即受處分人因違反道路交通管理處罰條例案件，對於
交通部公路總局嘉義區監理所臺南監理站於民國98年12月24日所
為之處分（原處分案號：嘉監南字第裁74-1AF024376號），聲明
異議，本院裁定如下：
    主  文
異議駁回。
    理    由
一、按汽車停車時，停車時間、位置、方式及車種，如公路主管
    機關、市區道路主管機關或警察機關有特別規定時，應依其
    規定，道路交通安全規則第一百十二條第一項第十五款定有
    明文。次按，駕駛人駕駛車輛，應遵守道路交通標誌、標線
    、號誌之指示、警告、禁制規定；汽車駕駛人停車時，停車
    時間、位置、方式、車種不依規定者，處新臺幣（以下同）
    六百元以上一千二百元以下罰鍰；第一項情形，交通勤務警
    察、依法令執行交通稽查任務人員或交通助理人員，應責令
    汽車駕駛人將車移置適當處所；如汽車駕駛人不予移置或不
    在車內時，得由該交通勤務警察、依法令執行交通稽查任務
    人員或交通助理人員為之，道路交通管理處罰條例第四條第
    一項前段、第五十六條第一項第九款、同條第三項均規定甚
    明。再按所謂「臨時停車」，指車輛因上、下人、客，裝卸
    物品，其引擎未熄火，停止時間未滿三分鐘，保持立即行駛
    之狀態；所謂「停車」，指車輛停放於道路兩側或停車場所
    ，而不立即行駛，道路交通管理處罰條例第三條第九、十款
    亦規定甚詳。
二、原處分意旨略以：異議人即受處分人甲○○所有之車牌號碼
    七０七二-ＮＷ號自用小客車，於民國九十八年十月五日九
    時三十九分許，經人停放在卸貨停車格，而有停車車種不依
    規定之違規行為，遭臺北市政府交通局停車管理工程處人員
    以臺北市政府交通局北市交停字第一ＡＦ０二四三七六號舉
    發違反道路交通管理事件通知單，原處分機關於九十八年十
    二月二十四日，依違反道路交通管理處罰條例第五十六條第
    一項第九款之規定，及違反道路交通管理事件統一裁罰基準
    及處理細則所訂之違反道路交通管理事件統一裁罰基準表，
    裁處受處分人罰鍰六百元等語。
三、受處分人聲明異議意旨略以：伊所有之車牌號碼七０七二Ｎ
    Ｗ號自用小客車，固於九十八年十月五日九時三十九分許，
    因送貨暫時停放於臺北市○○○路○段八十六號前之卸貨停
    車格，但因停車格內文字磨損嚴重，又疏於維護無法給予駕
    駛人正確資訊，加以當天颱風天陰雨視線不佳，更加無法告
    示不能停車，所以，未禁止即表示可以，為此聲明異議云云
    。
四、經查：
 (一) 按道路交通標誌標線號誌設置規則第一百九十條第一項、第
    二項前段及第七項分別規定，車輛停放線，用以指示車輛駕
    駛人停放車輛之位置與範圍。本標線之線型為白實線，線寬
    一０公分。專用性停車位（停靠區），其寬度、長度、專用
    車種及適用時機由主管機關視實際需要設置，其地面應加繪
    白色專用車輛標字或圖案，並得配合設置標誌告示。而受處
    分人於上開時地將所有之車牌號碼七０七二-ＮＷ號自用小
    客車，停放上開貨車裝卸專用區，而遭原舉發單位逕行掣單
    舉發之事實，為受處分人所自承，並有O北市政府交通局北
    市交停字第一ＡＦ０二四三七六號舉發違反道路交通管理事
    件通知單一紙在卷可稽，而上開路段於受處分人違規當時確
    實豎立有交通標誌告示，地面並繪有專用停車格之白實線標
    線甚為清楚，格內亦有標示有「貨車裝卸專用區」等情，有
    為違規舉發照片二紙、臺北市停車管理工程處九十八年十二
    月十一日書函及受處分人聲明異議狀所附照片一紙在卷可佐
    ，是受處分人辯稱：因停車格內文字磨損嚴重，又疏於維護
    無法給予駕駛人正確資訊云云，礙難採憑。
 (二) 至受處分人辯稱：當天颱風天陰雨視線不佳，更加無法告示
    不能停車，所以，未禁止即表示可以云云，然查，本件主管
    機關既係已依道路交通標誌標線號誌設置規則之規定，於路
    面上劃設明顯清楚之專用停車格之白實線標線，格內亦有標
    示有「貨車裝卸專用區」，且對於上開路段採取限制時段開
    放貨車裝卸、一般小行車停車乙節，並已設立交通標誌之標
    示牌標記管制時間以對外告示，已能達到提醒駕駛人注意標
    示牌告示之管制時間，此為一般已考領駕駛執照之駕駛人所
    得輕易理解，是受處分人上開所辯，已屬無稽，且駕駛人於
    該專用停車格時，本應注意交通標誌之標示牌標記之管制時
    間，本件受處分人係領有汽車駕駛執照之汽車駕駛人，應知
    悉且有遵守交通標誌相關規定之義務，受處分人疏於注意該
    處之交通標誌，顯有過失，因而違反行政法上義務，自應接
    受處罰，當不得僅以前詞主張免責，是受處分人執前詞欲據
    以主張免責，自無理由，則原舉發單位以受處分人有佔用卸
    貨停車格，停車車種不依規定之違規，逕行掣單舉發並執行
    拖吊即無違誤，本件事證明確，受處分人上開違規行為堪以
    認定，應依法裁罰。
五、從而，受處分人所有之前開自用小客車確實有於前揭時間、
    地點停放於貨車卸貨專用停車格之違規行為，經警當場舉發
    後，原處分機關因而依道路交通管理處罰條例第五十六條第
    一項第九款之規定及違反道路交通管理事件統一裁罰基準及
    處理細則所訂之違反道路交通管理事件統一裁罰基準表，裁
    處罰鍰六百元，核無不當。本件異議為無理由，應予駁回。
據上論斷，應依道路交通案件處理辦法第十九條，裁定如主文。
中    華    民    國    99    年    8     月     5    日
                        交通法庭法  官  鄭昱仁
上正本證明與原本無異。
如不服本裁定，應於裁定送達後5日內向本院提出抗告狀。
                                書記官  宋德華
中    華    民    國    99    年    8     月     5    日

司法院資訊處製作；財團法人民間司法改革基金會備份。
